【裁判字號】    98,易,902
【裁判日期】    980721
【裁判案由】    損害債權
【裁判全文】
臺灣臺北地方法院刑事判決               98年度易字第902號
公  訴  人  臺灣臺北地方法院檢察署檢察官
被      告  己○○
選任辯護人  林振煌律師
被      告  戊○○
            丙○○
共      同
選任辯護人  盧孟蔚律師
選任辯護人  李永然律師
選任辯護人  李宗瀚律師
被      告  乙○○
            甲○○
上列被告因損害債權案件，經檢察官提起公訴（九十七年度偵字
第一五六○一號），本院判決如下：
    主  文
己○○債務人於將受強制執行之際，意圖損害債權人之債權，而
處分其財產，處有期徒刑陸月，如易科罰金，以新臺幣壹仟元折
算壹日；被訴與乙○○、甲○○共同損害債權部分，公訴不受理
。
戊○○、丙○○均無罪。
乙○○、甲○○被訴與己○○共同損害債權部分，公訴不受理。
    事  實
一、緣丁○○於民國九十六年八月一日以其執有己○○所簽發如
    附表編號一至七所示共計新臺幣（下同）三百五十萬元本票
    ，屆期未獲清償為由，向本院民事庭聲請強制執行，經本院
    民事簡易庭於九十六年八月二十三日以九十六年度票字第五
    四二二○號民事裁定准丁○○於如附表所示本票票面金額及
    利息起算日起至清償日止按年利率百分之六計算之利息之範
    圍，對己○○為強制執行，上揭本票裁定於同年九月三日送
    達至己○○位於臺北市○○路○段七七號四樓之五住所，因
    未獲會晤己○○本人，由該處大樓管理委員會代收後轉交予
    己○○，己○○明知丁○○已對伊取得上揭執行名義，為避
    免其名下財產遭強制執行，竟於將受強制執行之際，基於意
    圖損害丁○○上揭本票債權之不法犯意，接續於同年九月十
    一日與不知情之元勤家企業有限公司（址設臺北市○○區○○路二段七十七號四樓之四，下稱元勤家公司）負責人丙○○、元點將企業有限公司（址設臺北市○○區○○路二段七
    十七號四樓之五，下稱元點將公司）負責人戊○○（丙○○
    、戊○○二人涉嫌共同損害債權部分，經本院判決無罪，理
    由詳後）簽訂不動產買賣契約書，將其所有門牌號碼臺北市
    信義區○○路○段七十七號四樓之四房屋暨坐落土地（下稱
    四樓之四房地）及門牌號碼臺北市○○區○○路二段七十七
    號四樓之五房屋暨坐落土地（下稱四樓之五房地），分別以
    九百八十萬元、一千萬元之價格出售予元勤家公司、元點將
    公司，並於同年九月十七日以買賣為由，向臺北市松山地政
    事務所申請將四樓之四房地、四樓之五房地之所有權移轉登
    記予元勤家公司、元點將公司，後於同年九月二十日完成所
    有權移轉登記，致丁○○持上揭執行名義，向本院民事執行
    處聲請對己○○強制執行，經本院九十七年度執字第一○三
    一號強制執行程序，迄九十七年四月七日僅受償十二萬五千
    八百七十四元（其中執行費為二萬八千元），損害丁○○對
    於其本票債權之求償。
二、案經丁○○訴由臺灣臺北地方法院檢察署檢察官偵查起訴。
    理  由
壹、有罪部分：
一、訊據被告己○○固不否認伊確有收到本院本院民事簡易庭九
    十六年度票字第五四二二○號本票裁定，並於九十六年九月
    十一日與元勤家公司負責人丙○○、元點將公司負責人戊○○簽訂不動產買賣契約書，將其所有四樓之四房地、四樓之
    五房地，分別以九百八十萬元、一千萬元之價格出售予元勤
    家公司、元點將公司，並於同年九月十七日以買賣為由，向
    臺北市松山地政事務所申請將四樓之四房地、四樓之五房地
    之所有權移轉登記予元勤家公司、元點將公司，後於同年九
    月二十日完成所有權移轉登記等情，惟矢口否認有何損害債
    權犯行，辯稱：伊與告訴人丁○○並無任何債務關係，伊係
    為協助告訴人取得香港購屋資力證明，而於「借貸款同意書
    」上簽名，並簽發如附表編號一至七所示七紙本票予告訴人
    ，事實上伊從未向告訴人借款一千四百三十四萬一千元，苟
    伊確有向告訴人借款一千四百三十四萬一千元，何以告訴人
    僅要求伊簽署如附表編號一至七所示三百五十萬元本票？告
    訴人既就無法提出任何證據證明確實有將上揭借款交付予伊
    ，即不得以上揭本票裁定即遽以認定告訴人與伊之間有何債
    權債務關係；伊與被告己○○係親姊妹，被告丙○○則係被
    告戊○○之夫婿，伊早於九十五年間即向被告戊○○詢問有
    無意願承購伊所有四樓之四房地、四樓之五房地，被告戊○○經與被告丙○○商議後，同意以總價一千九百八十萬元承
    購上揭房地，並於九十五年十一月起陸續支付三筆定金約二
    百八十餘萬，因伊於九十六年一月住院開刀，遲未辦理過戶
    ，九十六年六月間左右伊始與被告戊○○討論到辦理過戶房
    屋細節，被告戊○○詢問伊可否先讓其夫妻在其中一間房屋
    設立公司，伊表示同意，被告丙○○遂於九十六年七月間在
    四樓之五房地設立元勤家公司，被告戊○○、丙○○稍後聯
    繫臺灣土地銀行談妥房屋貸款相關事宜後，伊始與被告戊○○、丙○○前往代書事務所簽約，並辦理所有權移轉登記，
    伊與元點將公司、元勤家公司所簽訂不動產買賣契約書確屬
    真實交易，並非為避免伊名下財產遭強制執行，而於接獲上
    揭本票裁定後，假藉買賣為由，將四樓之五房地、四樓之四
    房地移轉予被告己○○所經營元點將公司、被告丙○○所經
    營元勤家公司，況上揭房地早於九十六年九月二十日即已完
    成所有權移轉登記，然上揭本票裁定迄九十六年十一月二十
    六日始行確定，是伊移轉上揭房地所有權之時點，並不符合
    刑法第三百五十六條毀損債權罪所定「將受強制執行之際」
    之要件，自不構成毀損債權罪云云。經查：
  (一)告訴人於九十六年八月一日以其執有被告己○○所簽發如附
    表編號一至七所示共計三百五十萬元本票，屆期未獲清償為
    由，向本院民事庭聲請強制執行，經本院民事簡易庭於九十
    六年八月二十三日以九十六年度票字第五四二二○號民事裁
    定准於如附表所示本票票面金額及利息起算日起至清償日止
    按年利率百分之六計算之利息之範圍，對被告己○○為強制
    執行，上揭本票裁定後於同年九月三日送達至被告己○○位
    於臺北市○○路○段七七號四樓之五住所，因未獲會晤被告
    己○○本人，由該處大樓管理委員會代收後轉交予被告己○○，被告己○○後於同年九月十一日與元勤家公司負責人即
    被告丙○○、元點將公司負責人即被告戊○○簽訂不動產買
    賣契約書，將其所有四樓之四房地及四樓之五房地，分別以
    九百八十萬元、一千萬元之價格出售予元勤家公司、元點將
    公司，並於同年九月十七日以買賣為由，向臺北市松山地政
    事務所申請將四樓之四房地、四樓之五房地之所有權移轉登
    記予元勤家公司、元點將公司，後於同年九月二十日完成所
    有權移轉登記，告訴人後以上揭本票裁定為執行名義，向本
    院民事執行處聲請對被告己○○強制執行，經本院九十七年
    度執字第一○三一號強制執行程序，迄九十七年四月七日僅
    受償十二萬五千八百七十四元（其中執行費為二萬八千元）
    等情，為被告己○○與告訴人所不爭執，並有本院民事庭九
    十六年度票字第五四二二○號民事裁定（見九十八年度偵字
    第一○六五三號卷第十二、十三頁）、民事裁定確定證明書
    （見九十八年度偵字第一○六五三號卷第十四頁）、民事強
    制執行聲請狀（見九十八年度偵字第一○六五三號卷第十五
    至二十頁）、土地暨建物登記謄本（見九十八年度偵字第一
    ○六五三號卷第二五至二七頁）、元點將公司基本資料查詢
    （見九十八年度偵字第一○六五三號卷第二八、二九頁）、
    元勤家公司基本資料查詢（見九十八年度偵字第一○六五三
    號卷第三十頁）、如附表所示本票（見九十八年度偵字第一
    ○六五三號卷第五二至五三頁）、本院送達證書（見九十八
    年度偵字第一○六五三號卷第六四頁）、四樓之四房地不動
    產買賣契約書（見九十七年度偵字第一五六○一號卷第三二
    至三六頁）、四樓之五房地不動產買賣契約書（見九十七年
    度偵字第一五六○一號卷第三七至四一頁）、臺北市松山地
    政事務所九十七年十月二十四日北市松第三字第○九七三一
    五○二九○○號函附四樓之四房地暨四樓之五房地申請所有
    權移轉登記相關資料（見九十七年度偵字第一五六○一號卷
    第九九至一二七頁）及本院九十七年六月二十四日北院隆九
    七執平字第一○三一號債權憑證（見本院卷(二)第一三六之一
    頁至第一三六之三頁）等資料附卷足憑，並經本院依職權調
    閱本院九十六年度票字第五四二二○號本票裁定事件民事卷
    宗、九十七年度執字第一○三一號給付票款事件強制執行卷
    宗查核無誤，堪以採信。
  (二)被告己○○固不否認如附表所示本票係伊本人親自親簽發予
    告訴人，惟辯稱：伊與告訴人並無任何債務關係，伊係為協
    助告訴人取得香港購屋資力證明，而於「借貸款同意書」上
    簽名，並簽發如附表編號一至七所示七紙本票予告訴人，事
    實上伊從未向告訴人借款一千四百三十四萬一千元，自不得
    僅以上揭本票裁定即遽以認定告訴人與伊之間有何債權債務
    關係云云。惟按刑法第三百五十六條損害債權罪名之成立，
    僅需債權人對於債務人取得強制執行法第四條所列之執行名
    義，得以隨時聲請法院強制執行者，即屬之，而所取得之執
    行名義，並不以經實體確定裁判者為限，且於他人取得執行
    名義後，確有毀壞、處分或隱匿其財產之行為，罪即成立，
    縱使執行名義嗣經確定裁判廢棄、變更或撤銷，亦屬債務人
    得否就執行所生損害求償之問題，無從解免行為人於他人對
    之取得執行名義時，已然處於債務人地位而不得擅自處分財
    產之責任（臺灣高等法院九十六年度上易字第二○一○號、
    九十五年度上易字第二一○三號、九十三年度上易字第一○
    三號均同此見解）。本件告訴人用以聲請對被告己○○所有
    財產為強制執行之執行名義係本院民事庭九十六年度票字第
    五四二二○號本票裁定，已如前述，上揭本票裁定係強制執
    行法第四條第一項第六款所定「其他依法律之規定，得為強
    制執行名義者」，自屬強制執行法所定執行名義，況本件被
    告己○○曾訴請確認告訴人就如附表編號一至七所示本票對
    伊之票據債權不存在，經本院民事簡易庭以九十六年度北簡
    字第四○六一四號民事簡易判決、九十七年度簡上字第三一
    四號民事判決原告之訴駁回確定，再經最高法院以九十八年
    度台上字第五號民事裁定原告之訴駁回確定，業經本院依職
    權調閱本院民事簡易庭九十六年度北簡字第四○六一四號、
    九十七年度簡上字第三一四號民事卷宗及最高法院九十八年
    度台上字第五號民事卷宗核對無誤，堪認如附表所示本票債
    權於告訴人與被告己○○之間確屬有效存在，本件告訴人既
    已取得本院民事庭九十六年度票字第五四二二○號本票裁定
    ，即屬強制執行程序之債權人，被告徒以伊與告訴人間並無
    任何債權債務關係等云置辯，顯難採信。
  (三)被告己○○另辯以伊早於九十五年間即向被告戊○○詢問有
    無意願承購伊所有四樓之四房地、四樓之五房地，被告戊○○經與被告丙○○商議後，同意以總價一千九百八十萬元承
    購上揭房地，並於九十五年十一月起陸續支付三筆定金約二
    百八十餘萬，係伊住院開刀，遲未辦理過戶，九十六年六月
    間左右伊始與被告戊○○討論到辦理過戶房屋細節，被告戊○○、丙○○稍後聯繫土地銀行談妥房屋貸款相關事宜後，
    始於九十六年九月十一日前往代書事務所與伊簽約，並辦理
    所有權移轉登記，上揭房地買賣確屬真實交易，且上揭房地
    早於九十六年九月二十日即已完成所有權移轉登記，然本件
    本票裁定迄九十六年十一月二十六日始行確定，是伊移轉上
    揭房地所有權之時點，並不符合刑法第三百五十六條毀損債
    權罪所定「將受強制執行之際」之要件云云。惟查：
    1.被告戊○○曾於九十五年十一月二十八日、九十五年十二
      月四日、九十六年一月十五日從聯邦商業銀行（下稱聯邦
      銀行）第000000000000號帳戶（戶名：戊○○）轉匯九十萬元、九十五萬元、九十九萬元，共計二百
      八十四萬元款項至合作金庫商業銀行（下稱合作金庫）三
      興分行第0000000000000號帳戶（戶名：己○○，下稱合作金庫己○○帳戶），雖有聯邦銀行自動化
      設備交易明細日報表（見九十七年度偵字第一五六○一號
      卷第四三頁）、聯邦銀行存戶存款客戶資料查詢單（見九
      十八年度偵字第一○六五三號卷第四四頁）及合作金庫三
      興分行九十七年九月二十六日合金三興字第○九七○○○
      三八二四號函附合作金庫己○○帳戶交易明細資料暨客戶
      全部資料查詢單（見九十七年度偵字第一五六○一號卷第
      五五至九六頁）等資料附卷足憑，惟上揭匯款資料充其量
      僅能證明被告戊○○曾交付共計二百八十四萬元款項予被
      告己○○，尚難據此即認定上揭款項係元點將公司、元勤
      家公司為購買四樓之五房地、四樓之四房地所支付之定金
      。
    2.且查，依卷附四樓之四房地不動產買賣契約書（見九十七
      年度偵字第一五六○一號卷第三二至三六頁）、四樓之五
      房地不動產買賣契約書（見九十七年度偵字第一五六○一
      號卷第三七至四一頁）可知，被告己○○與元勤家公司負
      責人即被告丙○○於九十六年九十一日簽訂四樓之四房地
      不動產賣賣契約書時，於契約內明確記載：「第一條：買
      賣總價款：雙方議定新臺幣九百八十萬元（含乙方原貸款
      ）。第二條：付款期限及移交不動產方法：(一)本約簽訂時
      ，甲方應付乙方價款之一部計新臺幣一百一十萬元正（含
      定金），乙方亦即日親收足訖。(二)第二次付款：雙方協議
      於乙方取得增值稅單、甲方取得契稅單三天內，甲方再付
      乙方新臺幣一百二十萬元正，絕無異議。(三)第三次付款：
      餘款新臺幣七百五十萬元正，乙方同意甲方貸款下來直接
      清償乙方原貸款後之餘額，一次付清予乙方，乙方屋款全
      部收訖，同時將房子點交予甲方，雙方約定最遲不超過同
      年十月十日」等語明確（見九十七年度偵字第一五六○一
      號卷第三三頁），被告己○○與元點將公司負責人即被告
      戊○○於九十六年九十一日簽訂四樓之五房地不動產賣賣
      契約書時，於契約內明確記載：「第一條：買賣總價款：
      雙方議定新臺幣一千萬元正（含乙方原貸款）。第二條：
      付款期限及移交不動產方法：(一)本約簽訂時，甲方應付乙
      方價款之一部計新臺幣二百萬元正（含定金），乙方亦即
      日親收足訖。(二)第二次付款：餘款新臺幣八百萬元正，乙
      方同意甲方貸款下來直接代清償乙方原貸款，乙方屋款全
      部收訖，同時將房子點交予甲方永久管業，雙方約定最遲
      不超過同年十月」等語明確（見九十七年度偵字第一五六
      ○一號卷第三八頁），且查，元勤家公司確於九十六年九
      月十一日、同年月十二日匯款一百一十萬元、一百二十萬
      元至合作金庫己○○帳戶，元點將公司則於九十六年九月
      五日、同年月十日、同年月十一日分別匯款五十萬元、八
      十萬元、七十萬元，共計二百萬元款項至合作金庫己○○
      帳戶，有合作金庫存款憑條附卷足憑（見九十七年度偵字
      第一五六○一號卷第四六、四七頁）；再者，不動產價值
      甚高，如於任何交易過程中稍有閃失，將蒙受鉅額損失，
      是一般人於進行有關不動產之任何處分，莫不戒慎恐懼，
      謹慎小心，而買賣總價金、定金數額、價款給付方式係屬
      不動產交易之最核心事項，是以一般民間於書立不動產買
      賣書面契約時，就買賣總價金、定金數額暨支付方式及各
      期價款之支付方式暨時間，均會以書面契約詳細據實記載
      ，俾以避免日後衍生交易糾紛；經查，四樓之四房地係以
      總價九百八十萬元承購，四樓之五房地則係以總價一千萬
      元承購等情，業經被告己○○、戊○○、丙○○於偵查中
      及本院審理中確認無誤，苟被告戊○○於九十五年十一月
      二十八日、九十五年十二月四日、九十六年一月十五日所
      給付予被告己○○之共計二百八十四萬元款項係購買四樓
      之四房地及四樓之五房地之定金，何以上揭四樓之四房地
      、四樓之五房地不動產賣賣契約書均未將上情據實載入，
      亦未將上揭已給付定金自總價額中扣除？況上揭共計二百
      八十四萬元之三筆款項，何筆係為購買四樓之四房地而支
      付，何筆係為購買四樓之五房地而支付，被告戊○○、丙○○迄今未能逐筆詳細說明，則被告己○○、戊○○、丙○○所為上揭辯解，非但與房地產交易常情有違，且與卷
      內相關不動產買賣契約書之書面內容不符，實難採信。
    3.再查，被告己○○與元勤家公司負責人即被告丙○○、元
      點將公司負責人即被告戊○○於九十六年九月十一日簽訂
      四樓之四房地不動產買賣契約書、四樓之五房地不動產買
      賣契約書後，元勤家公司確於九十六年九月十一日、同年
      月十二日匯款一百一十萬元、一百二十萬元至合作金庫己○○帳戶，元點將公司則於九十六年九月五日、同年月十
      日、同年月十一日分別匯款五十萬元、八十萬元、七十萬
      元，共計二百萬元款項至合作金庫己○○帳戶，有合作金
      庫存款憑條附卷足憑（見九十七年度偵字第一五六○一號
      卷第四六、四七頁），而被告己○○前以四樓之四房地、
      四樓之五房地向臺北富邦商業銀行所申辦房屋貸款，亦由
      元勤家公司、元點將公司轉向臺灣土地銀行申辦房屋貸款
      後代為清償，並塗銷臺北富邦商業銀行原先於上揭房地所
      設定之最高限額抵押權等情，有土地暨建物登記第二類謄
      本（見九十八年度偵字第一○六五三號卷第二五至二七頁
      ）、臺灣土地銀行匯款申請書（見本院卷(一)第五九、六十
      頁）、抵押權塗銷同意書（見本院卷(一)第六十頁）及臺灣
      土地銀行中崙分行放款利息收據（見本院卷(一)第六一至八
      六頁）等資料附卷足憑，堪認元勤家公司、元點將公司確
      實有依上揭四樓之四房地不動產買賣契約書、四樓之五房
      地不動產買賣契約書之約定，給付賣賣價金予被告己○○
      ，綜上情研判，被告己○○與元勤家公司負責人即被告丙○○、元點將公司負責人即被告戊○○於九十六年九十一
      日簽訂四樓之四房地賣賣契約書、四樓之五房地房地買賣
      契約書時，主觀上顯具有買賣上揭房地之真意，渠等所簽
      訂上揭不動產買賣契約書應屬真實交易，並無不實，是被
      告己○○應係於九十六年九月十一日簽署上揭不動產買賣
      契約書將其所有四樓之四房地、四樓之五房地分別以九百
      八十萬元、一千萬元之價格出售予元勤家公司、元點將公
      司，並於同年九月十七日以買賣為由，向臺北市松山地政
      事務所申請將四樓之四房地、四樓之五房地之所有權移轉
      登記予元勤家公司、元點將公司一節，應堪認定。
    4.被告己○○雖辯稱上揭本票裁定迄九十六年十一月二十六
      日始行確定，然四樓之四房地、四樓之五房地早於九十六
      年九月二十日即已完成所有權移轉登記予元勤家公司、元
      點將公司，本件應不符合刑法第三百五十六條毀損債權罪
      所定「將受強制執行之際」之要件云云。按刑法第三百五
      十六條之損害債權罪，以債務人於將受強制執行之際，意
      圖損害債權人之債權，而毀壞、處分、隱匿其財產為構成
      要件；此之所謂「將受強制執行之際」，如債權人已取得
      強制執行法第四條各款所定之執行名義、或如業經受有確
      定之終局判決、或受有假執行宣示之判決，以及已經開始
      執行尚未終結以前而言（參照最高法院五十八年度臺上字
      第一八一二號判決、五十五年度臺非字第一一八號判決意
      旨)。茲依票據法第一百二十三條規定執票人向本票發票
      人行使追索權時，得聲請法院裁定後強制執行，是法院就
      本票准予強制執行之裁定自屬強制執行法第四條第一項第
      六款所定其他得為強制執行之執行名義，至准予強制執行
      之本票裁定固得提出抗告，惟依民事訴訟法第四百九十一
      條第一項之規定，抗告，除別有規定外，無停止執行之效
      力，是本票裁定無須待其確定，於送達後即有執行力，即
      屬強制執行法第四條第一項第六款所定之執行名義，該本
      票裁定債務人即為刑法第三百五十六條毀損債權罪所規定
      之「將受強制執行之際」（臺灣高等法院九十二年度上易
      字第二二一六號、九十六年度上易字第一六三七號判決亦
      同此見解）。本院民事簡易庭九十六年度票字第五四二二
      ○號民事裁定業於九十六年九月三日送達至己○○位於臺
      北市○○路○段七七號四樓之五住所，由該處大樓管理委
      員會代收後轉交予被告己○○，已如前述，從而上揭本票
      裁定自九十六年九月三日起即有執行力，被告己○○於收
      受上揭本票裁定後，應已知悉其所有四樓之四房地、四樓
      之五房地係其所負上揭本票債務之總擔保，竟於此即將受
      強制執行之際，在九十六年九月十一日出售予元勤家公司
      、元點將公司，隨後於同年九月二十日完成所有權移轉登
      記，此實難謂被告己○○主觀上無圖阻擾告訴人對其所有
      上揭本票債權強制執行以取償之虞，且本件告訴人持上揭
      執行名義，向本院民事執行處聲請對己○○強制執行，經
      本院九十七年度執字第一○三一號強制執行程序，迄九十
      七年四月七日僅受償十二萬五千八百七十四元（其中執行
      費為二萬八千元），有本院九十七年六月二十四日北院隆
      九七執平字第一○三一號債權憑證（見本院卷(二)第一三六
      之一頁至第一三六之三頁）附卷足憑，復經本院依職權調
      閱本院九十七年度執字第一○三一號給付票款事件強制執
      行卷宗查核無誤，是被告己○○將上揭房地出售予元勤家
      公司、元點將公司之處分行為，事實上確已造成告訴人本
      票債權損害之情；綜上，被告明知其所有上揭房地將受強
      制執行之際，竟將上揭房地出售予他人，致告訴人經聲請
      本院強制執行後，其所有上揭票款債權果未能完全受償，
      ，被告己○○於財產將受強制執行之際，復行出售上揭房
      地予他人，其主觀上顯有意圖損害告訴人本票債權，並致
      告訴人所有上開債權無法實現之情甚明。
  (四)綜上所述，被告己○○所辯並無損害債權之犯行，要係卸責
    之詞，殊無足採；本件事證明確，被告己○○上揭損害債權
    犯行，堪以認定，應依法論科。又被告己○○另聲請本院傳
    訊證人丁○○、邱衍莊，並調閱邱衍莊帳戶交易往來明細並
    就九十四年九月十四日清償協議書上字跡進行鑑定；惟按，
    刑法第三百五十六條損害債權罪，係保護債權人之債權受償
    可能性為其規範目的，該條所謂債務人係指在執行名義上負
    有債務之人，是本罪僅須債權人對於債務人取得強制執行法
    第四條所列之執行名義，得以隨時聲請法院強制執行者，即
    屬之，而所謂取得之執行名義，只要符合強制執行法之相關
    規定，並不以經實體確定裁定者為限；本件執行名義為本院
    九十六年度票字第五四二二○號本票裁定，而上揭本票債權
    是否存在，業經本院以九十七年度簡上字第三一四號民事二
    審判決判決確定，被告己○○向最高法院提起上訴，業經最
    高法院民事庭以九十八年度台簡字第五號民事裁定駁回上訴
    確定，是認上揭本票債權於被告己○○與告訴人間確實有效
    存在，且具有實質確定力，被告己○○聲請傳訊證人丁○○
    、邱衍莊部分以及聲請本院進行筆跡鑑定、調查邱衍莊帳戶
    相關往來資料，均係發生在本件民事訴訟確定之前，而非屬
    本件民事訴訟確定後新發生之事實，是認被告己○○所為上
    揭聲請顯與本件侵害債權部分之待證事實無重要關係，即無
    傳訊或進行調查之必要，被告己○○所為上揭聲請，均無理
    由，應予駁回，併此敘明。
二、核被告己○○所為，係犯刑法第三百五十六條之損害債權罪
    。被告己○○所為出售四樓之四房地、四樓之五房地，均係
    於九十六年九月十一日簽訂不動產買賣契約書，並於九十六
    年九月二十日完成所有權移轉登記，顯係基於同一意圖損害
    債權人之債權犯意下之接續行為，僅侵害一個法益，只論以
    一罪。爰審酌被告己○○明知告訴人已對伊取得上揭執行名
    義，為避免其名下財產遭強制執行，竟於將受強制執行之際
    ，意圖損害告訴人上揭本票債權，而將上揭房地出售予他人
    ，致使告訴人之債權未能完全受償，造成告訴人鉅額損失，
    犯後否認犯行，態度不佳，兼衡以被告己○○之素行、生活
    狀況、智識程度等一切情狀，量處如主文所示之刑，並諭知
    易科罰金之折算標準。
貳、無罪部分：
一、公訴意旨略以：被告己○○於將受強制執行之際，竟與元點
    將公司負責人即被告戊○○、元勤家公司負責人即被告丙○○共同基於意圖損害告訴人前開債權之犯意聯絡，接續於同
    年九月十一日與被告丙○○、戊○○簽訂不動產買賣契約書
    ，將其所有四樓之四房地、四樓之五房地分別以九百八十萬
    元、一千萬元之價格出售予元勤家公司、元點將公司，並於
    同年九月十七日以買賣為由，向臺北市松山地政事務所申請
    將四樓之四房地、四樓之五房地之所有權移轉登記予元勤家
    公司、元點將公司，後於同年九月二十日完成所有權移轉登
    記，致生損害於告訴人對於其本票債權之求償等語，而認被
    告戊○○、丙○○亦涉犯刑法第三百五十六條之損害債權罪
    。
二、按犯罪事實應依證據認定之，無證據不得認定其犯罪事實，
    又不能證明被告犯罪者，應諭知無罪之判決，刑事訴訟法第
    一百五十四條第二項、第三百零一條第一項定有明文。又「
    認定犯罪事實所憑之證據，雖不以直接證據為限，間接證據
    亦包括在內，然而無論直接或間接證據，其為訴訟上之證明
    ，須於通常一般之人均不致有所懷疑，而得確信其為真實之
    程度者，始得據為有罪之認定，倘其證明尚未達到此一程度
    ，而有合理之懷疑存在、無從為有罪之確信時，自應為無罪
    之判決」，有最高法院七十六年臺上字第四九八六號判例可
    資參照。其以情況證據（即間接證據）斷罪時，尤須基於該
    證據在直接關係上所可證明之他項情況事實，本乎推理作用
    足以確證被告有罪，方為合法，不得徒憑主觀上之推想，將
    一般經驗上有利被告之其他合理情況逕予排除，此觀諸最高
    法院三十二年上字第六十七號判例意旨亦甚彰明。而共同正
    犯，須二人以上，對於犯罪，有意思聯絡及行為分擔，亦即
    其主觀上有為達特定犯罪之目的，相互間利用他方之行為遂
    行之意思，客觀上有分擔犯罪構成要件之行為，始足當之，
    亦有最高法院八十五年度台上字第三一一號、七十六年度台
    上字第七六九五號判決可資參照。
三、公訴人認被告戊○○、丙○○涉有上開共同損害債權犯行，
    無非係以告訴人之指訴、被告己○○、戊○○、丙○○之供
    述、本院民事庭九十六年度票字第五四二二○號民事裁定（
    見九十八年度偵字第一○六五三號卷第十二、十三頁）、民
    事裁定確定證明書（見九十八年度偵字第一○六五三號卷第
    十四頁）、民事強制執行聲請狀（見九十八年度偵字第一○
    六五三號卷第十五至二十頁）、土地暨建物登記謄本（見九
    十八年度偵字第一○六五三號卷第二五至二七頁）、元點將
    公司基本資料查詢（見九十八年度偵字第一○六五三號卷第
    二八、二九頁）、元勤家公司基本資料查詢（見九十八年度
    偵字第一○六五三號卷第三十頁）、如附表所示本票（見九
    十八年度偵字第一○六五三號卷第五二至五三頁）、本院送
    達證書（見九十八年度偵字第一○六五三號卷第六四頁）、
    四樓之四房地不動產買賣契約書（見九十七年度偵字第一五
    六○一號卷第三二至三六頁）、四樓之五房地不動產買賣契
    約書（見九十七年度偵字第一五六○一號卷第三七至四一頁
    ）、臺北市松山地政事務所九十七年十月二十四日北市松第
    三字第○九七三一五○二九○○號函附四樓之四房地暨四樓
    之五房地申請所有權移轉登記相關資料（見九十七年度偵字
    第一五六○一號卷第九九至一二七頁）等資料為其主要論據
    。訊據被告被告戊○○、丙○○固不否認被告己○○於九十
    六年九月十一日與元勤家公司負責人丙○○、元點將公司負
    責人戊○○簽訂不動產買賣契約書，將其所有四樓之四房地
    、四樓之五房地，分別以九百八十萬元、一千萬元之價格出
    售予元勤家公司、元點將公司，並於同年九月十七日以買賣
    為由，向臺北市松山地政事務所申請將四樓之四房地、四樓
    之五房地之所有權移轉登記予元勤家公司、元點將公司，後
    於同年九月二十日完成所有權移轉登記等情，惟矢口否認有
    何損害債權犯行，辯稱：渠二人就被告己○○與告訴人間債
    權債務糾紛一節並不知情，被告己○○早於九十五年間即向
    被告戊○○詢問有無意願承購四樓之四房地、四樓之五房地
    ，被告戊○○經與被告丙○○商議後，同意以總價一千九百
    八十萬元承購上揭房地，並於九十五年十一月起陸續支付三
    筆定金約二百八十餘萬予被告己○○，因被告己○○與被告
    戊○○係親姊妹，且被告己○○曾於九十六年一月，住院開
    刀，因而遲未辦理過戶，被告戊○○迄九十六年六月間左右
    始與被告己○○聯繫過戶房屋一事，經取得被告己○○同意
    ，被告丙○○先於九十六年七月間在四樓之五房地設立元勤
    家公司，被告戊○○、丙○○稍後聯繫臺灣土地銀行談妥房
    屋貸款相關事宜後，伊始與被告戊○○、丙○○前往代書事
    務所簽約，並辦理所有權移轉登記，元點將公司、元勤家公
    司所簽訂不動產買賣契約書確屬真實交易，該二家公司確實
    有依約支付買賣價金，渠二人並未收到上揭本票裁定，焉有
    可能知悉被告己○○所有財產即將遭到強制執行？事實上渠
    二人係遲至九十七年一月收到法院公文，經詢問被告己○○
    後始知悉有此強制執行事件，渠二人如於辦理過戶之前即已
    知悉此事，絕無可能同意承購上揭房屋並將大部分價金用以
    代償被告己○○積欠臺北富邦商業銀行之房屋貸款，因而導
    致自身捲入被告己○○與告訴人之訴訟糾紛，渠二人於主觀
    上並無與被告己○○意圖損害告訴人債權之不法犯意聯絡，
    客觀上亦未無對告訴人為損害債權之行為，自不得因被告戊○○與被告己○○係親姊妹，即推定上揭房地買賣交易係虛
    偽不實，甚而遽以認定被告戊○○、丙○○與被告己○○共
    同侵害告訴人債權等語。經查：
  (一)告訴人於九十六年八月一日以其執有被告己○○所簽發如附
    表編號一至七所示共計三百五十萬元本票，屆期未獲清償為
    由，向本院民事庭聲請強制執行，經本院民事簡易庭於九十
    六年八月二十三日以九十六年度票字第五四二二○號民事裁
    定准於如附表所示本票票面金額及利息起算日起至清償日止
    按年利率百分之六計算之利息之範圍，對被告己○○為強制
    執行，上揭本票裁定後於同年九月三日送達至被告己○○位
    於臺北市○○路○段七七號四樓之五住所，因未獲會晤被告
    己○○本人，由該處大樓管理委員會代收後轉交予被告己○○，被告己○○後於同年九月十一日與元勤家公司負責人即
    被告丙○○、元點將公司負責人即被告戊○○簽訂不動產買
    賣契約書，將其所有四樓之四房地及四樓之五房地，分別以
    九百八十萬元、一千萬元之價格出售予元勤家公司、元點將
    公司，並於同年九月十七日以買賣為由，向臺北市松山地政
    事務所申請將四樓之四房地、四樓之五房地之所有權移轉登
    記予元勤家公司、元點將公司，後於同年九月二十日完成所
    有權移轉登記，告訴人後以上揭本票裁定為執行名義，向本
    院民事執行處聲請對被告己○○強制執行，經本院九十七年
    度執字第一○三一號強制執行程序，迄九十七年四月七日僅
    受償十二萬五千八百七十四元（其中執行費為二萬八千元）
    等情，為被告己○○與告訴人所不爭執，並有本院民事庭九
    十六年度票字第五四二二○號民事裁定（見九十八年度偵字
    第一○六五三號卷第十二、十三頁）、民事裁定確定證明書
    （見九十八年度偵字第一○六五三號卷第十四頁）、民事強
    制執行聲請狀（見九十八年度偵字第一○六五三號卷第十五
    至二十頁）、土地暨建物登記謄本（見九十八年度偵字第一
    ○六五三號卷第二五至二七頁）、元點將公司基本資料查詢
    （見九十八年度偵字第一○六五三號卷第二八、二九頁）、
    元勤家公司基本資料查詢（見九十八年度偵字第一○六五三
    號卷第三十頁）、如附表所示本票（見九十八年度偵字第一
    ○六五三號卷第五二至五三頁）、本院送達證書（見九十八
    年度偵字第一○六五三號卷第六四頁）、四樓之四房地不動
    產買賣契約書（見九十七年度偵字第一五六○一號卷第三二
    至三六頁）、四樓之五房地不動產買賣契約書（見九十七年
    度偵字第一五六○一號卷第三七至四一頁）、臺北市松山地
    政事務所九十七年十月二十四日北市松第三字第○九七三一
    五○二九○○號函附四樓之四房地暨四樓之五房地申請所有
    權移轉登記相關資料（見九十七年度偵字第一五六○一號卷
    第九九至一二七頁）及本院九十七年六月二十四日北院隆九
    七執平字第一○三一號債權憑證（見本院卷(二)第一三六之一
    頁至第一三六之三頁）等資料附卷足憑，並經本院依職權調
    閱本院九十六年度票字第五四二二○號本票裁定事件民事卷
    宗、九十七年度執字第一○三一號給付票款事件強制執行卷
    宗查核無誤，堪以採信。
  (二)依卷附聯邦銀行自動化設備交易明細日報表（見九十七年度
    偵字第一五六○一號卷第四三頁）、聯邦銀行存戶存款客戶
    資料查詢單（見九十八年度偵字第一○六五三號卷第四四頁
    ）及合作金庫三興分行九十七年九月二十六日合金三興字第
    ○九七○○○三八二四號函附合作金庫己○○帳戶交易明細
    資料暨客戶全部資料查詢單（見九十七年度偵字第一五六○
    一號卷第五五至九六頁）等資料，雖不足以直接認定被告戊○○前於九十五年十一月二十八日、九十五年十二月四日、
    九十六年一月十五日轉匯予被告己○○之三筆共計二百八十
    四萬元款項係元點將公司、元勤家公司為購買四樓之五房地
    、四樓之四房地所支付之定金（理由詳如前述）。惟查，被
    告己○○與元勤家公司負責人即被告丙○○所簽定四樓之四
    房地不動產賣賣契約書明確記載：「第一條：買賣總價款：
    雙方議定新臺幣九百八十萬元（含乙方原貸款）。第二條：
    付款期限及移交不動產方法：(一)本約簽訂時，甲方應付乙方
    價款之一部計新臺幣一百一十萬元正（含定金），乙方亦即
    日親收足訖。(二)第二次付款：雙方協議於乙方取得增值稅單
    、甲方取得契稅單三天內，甲方再付乙方新臺幣一百二十萬
    元正，絕無異議。(三)第三次付款：餘款新臺幣七百五十萬元
    正，乙方同意甲方貸款下來直接清償乙方原貸款後之餘額，
    一次付清予乙方，乙方屋款全部收訖，同時將房子點交予甲
    方，雙方約定最遲不超過同年十月十日」等語（見九十七年
    度偵字第一五六○一號卷第三三頁），被告己○○與元點將
    公司負責人即被告戊○○所簽訂四樓之五房地不動產賣賣契
    約書明確記載：「第一條：買賣總價款：雙方議定新臺幣一
    千萬元正（含乙方原貸款）。第二條：付款期限及移交不動
    產方法：(一)本約簽訂時，甲方應付乙方價款之一部計新臺幣
    二百萬元正（含定金），乙方亦即日親收足訖。(二)第二次付
    款：餘款新臺幣八百萬元正，乙方同意甲方貸款下來直接代
    清償乙方原貸款，乙方屋款全部收訖，同時將房子點交予甲
    方永久管業，雙方約定最遲不超過同年十月」等語（見九十
    七年度偵字第一五六○一號卷第三八頁），而元勤家公司確
    實依約於九十六年九月十一日、同年月十二日匯款一百一十
    萬元、一百二十萬元至合作金庫己○○帳戶，元點將公司亦
    有依約於九十六年九月五日、同年月十日、同年月十一日分
    別匯款五十萬元、八十萬元、七十萬元，共計二百萬元款項
    至合作金庫己○○帳戶，此有合作金庫存款憑條附卷足憑（
    見九十七年度偵字第一五六○一號卷第四六、四七頁）；另
    被告己○○前以四樓之四房地、四樓之五房地向臺北富邦商
    業銀行所申辦房屋貸款，嗣後亦由元勤家公司、元點將公司
    轉向臺灣土地銀行申辦房屋貸款後代為清償，並塗銷臺北富
    邦商業銀行原先於上揭房地所設定之最高限額抵押權等情，
    復有土地暨建物登記第二類謄本（見九十八年度偵字第一○
    六五三號卷第二五至二七頁）、臺灣土地銀行匯款申請書（
    見本院卷(一)第五九、六十頁）、抵押權塗銷同意書（見本院
    卷(一)第六十頁）及臺灣土地銀行中崙分行放款利息收據（見
    本院卷(一)第六一至八六頁）等資料附卷足憑，倘上揭四樓之
    四房地、四樓之五房地之買賣契約係屬通謀虛偽意思表示，
    元點將公司、元勤家公司何需依約給付價金？苟被告戊○○
    、丙○○係因與被告己○○間特定親屬情誼關係，願意協助
    被告己○○順利脫產俾以避免遭告訴人聲請強制執行，渠二
    人大可採用一般民間常見脫產手法，製造虛偽不實債款債權
    再持以設定高額抵押權之簡便方式，即足以大幅減低告訴人
    就上揭房地受償之可能性，何無須耗費時間、精力與臺灣土
    地銀行洽談辦理房屋貸款相關事宜，且自行負擔轉貸手續費
    、期前清償違約金等額外成本辦理轉貸後，再以轉貸所得款
    項代被告己○○清償先前以四樓之四房地、四樓之五房地向
    臺北富邦商業銀行所申辦房屋貸款，使臺北富邦商業銀行同
    意塗銷於上揭房地所設定之最高限額抵押權，進而提高四樓
    之四房地、四樓之五房地之實際價值？綜上情研判，尚難僅
    因被告己○○與被告戊○○係姊妹關係或未採信被告戊○○
    、丙○○前開有關轉匯予被告己○○之二百八十四萬元款項
    係購買上揭房地定金之辯解，即遽以推認被告己○○與被告
    丙○○、戊○○所簽定四樓之四房地不動產買賣契約書、四
    樓之五房地不動產買賣契約書係通謀虛偽意思表示；綜上，
    被告丙○○、戊○○與被告己○○所簽定四樓之四房地不動
    產買賣契約書、四樓之五房地不動產買賣契約書應屬真實交
    易，並無不實。
  (三)上揭本票裁定係於九十六年九月三日係送達至被告己○○位
    於臺北市○○路○段七七號四樓之五住所，因未獲會晤被告
    己○○本人，由該處大樓管理委員會代收後轉交予被告己○○等情，已如前述；而依卷附元勤家公司設定登記表可知（
    見九十七年度偵字第一五六○一號卷第一○九、一一○頁）
    ，元勤家公司於九十六年七月二十四日確係設立於「臺北市
    信義區○○路○段七七號四樓之五」，另被告丙○○亦供稱
    元勤家公司係於九十六年九月間遷址至四樓之四等情屬實（
    見本院卷(二)第一一九頁）；惟查，被告己○○經本院分離審
    判程序改以證人身分進行詰問時證稱：九十六年九月間元點
    將公司、元勤家公司均在同址三樓營運，伊所經營會計師事
    務所則在同址三樓之一，三樓與三樓之一為兩間具有獨立隔
    間辦公室，雖使用同一個大門進出，但有獨立門牌，當時被
    告戊○○、丙○○尚未付清全數買賣價金，且伊私人物品仍
    放置於該處，元點將公司、元勤家公司於九十六年九月間尚
    無法在四樓之五或四樓之四房地，上揭本票裁定係伊會計師
    事務所員工幫忙轉交伊，伊在簽約當時並沒有將此事告知被
    告戊○○、丙○○等情明確（見本院卷(二)第一二○、一二一
    、一二三頁），且查卷附上揭本票裁定送達證書雖係送達至
    「臺北市○○區○○路二段七七號四樓之五」（見九十七年
    度他字第二一九八號卷第六十頁），惟其上所載收件人為「
    相對人：己○○」，並非被告戊○○、丙○○，復未經被告
    戊○○、丙○○簽收，且被告己○○於九十六年九月十一日
    既與被告丙○○、戊○○簽訂不動產買賣契約書將四樓之四
    房地、四樓之五房地出售予元勤家公司、元點將公司，則被
    告己○○為避免橫生枝節，於簽約收款前刻意向被告丙○○
    、戊○○隱瞞收受上揭本票裁定一事，亦屬人之常情；綜上
    實難僅憑上揭本票裁定之送達處所係元勤家公司之設立登記
    地址，即遽以推認被告戊○○、丙○○於九十六年九月三日
    即已知悉告訴人將對被告己○○聲請強制執行。本件被告丙○○、戊○○與被告己○○所簽定四樓之四房地不動產買賣
    契約書、四樓之五房地不動產買賣契約書確屬真實交易，且
    查無其他證據足以證明被告戊○○、丙○○於九十六年九月
    十一日與被告己○○簽訂四樓之四房地不動產買賣契約書、
    四樓之五房地買賣契約書至同年九月二十日完成所有權移轉
    登記期間，顯已知悉告訴人已對被告己○○取得上揭執行名
    義，被告己○○處於將受強制執行之際，實難僅憑被告己○○以買賣為由，將其所有四樓之四房地、四樓之五房地移轉
    登記予元勤家公司、元點將公司，即推定被告丙○○、戊○○與被告己○○間主觀上有為遂行損害債權而相互利用彼此
    行為之意思聯絡，或客觀上有分擔損害債權之行為。
四、綜上，公訴人所提證據，不足為被告丙○○、戊○○共同損
    害債權之積極證明，所指出證明之方法，亦無從說服本院形
    成被告丙○○、戊○○有罪之心證，此外查無其他積極事證
    足認被告丙○○、戊○○有何與被告己○○共同損害債權之
    犯行，不能證明被告被告丙○○、戊○○二人犯罪，參以首
    開規定，就本部分自應諭知無罪之判決。
、公訴不受理部分：
一、公訴意旨略以：被告己○○係被告乙○○之前妻，被告乙○○與被告甲○○係兄弟，乙○○為互網科技股份有限公司（
    設臺北市○○路○段十三之一號十一樓，下稱互網科技公司
    ）之負責人，詎其三人均明知告訴人對被告己○○有上開一
    千四百三十四萬一千元之債權糾紛，且告訴人已於九十六年
    八月一日向臺灣臺北地方法院就被告己○○簽發給予告訴人
    之如附表所示本票，聲請本票裁定准予強制執行，本院並於
    九十六年八月二十三日以九十六年度票字第五四二二○號作
    出裁定准予強制執行，竟共同基於意圖損害告訴人前開債權
    之犯意聯絡，於執行債務人即被告己○○將受強制執行之際
    ，將被告己○○原持有互網科技公司股份一百股，於九十六
    年底轉讓與股東即被告甲○○，並完成變更登記，不法處分
    己○○之財產，嗣本院於九十七年一月四日核發執行命令，
    禁止被告己○○轉讓、處分其名下互網科技公司之出資股權
    時，推由被告乙○○於九十七年一月十四日具狀向臺灣臺北
    地方法院聲明異議，表示己○○原持有互網科技公司股份一
    百股，已於九十六年底轉讓與股東即被告甲○○，並完成變
    更登記等語，使告訴人求償無門，足生損害告訴人之債權，
    因認被告己○○、乙○○、甲○○均涉犯刑法第三百五十六
    條之損害債權罪。
二、按告訴乃論之罪，告訴人於第一審辯論終結前得撤回其告訴
    ，又告訴經撤回者，應諭知不受理之判決，並得不經言詞辯
    論為之，刑事訴訟法第二百三十八條第一項、第三百零三條
    第三款及第三百零七條分別定有明文。
三、經查，公訴人就上揭部分，認被告己○○、乙○○、甲○○
    均涉犯刑法第三百五十六條之損害債權罪嫌，依同法第三百
    五十七條前段之規定，須告訴乃論。經查，告訴人已委由告
    訴代理人於本院九十八年五月十九日審理時，提出刑事撤回
    部分告訴狀撤回其對被告己○○、乙○○、甲○○共同損害
    債權部分之告訴，有刑事撤回部分告訴狀在卷可參（見本院
    卷(二)第四、五頁），按諸上揭規定，本部分爰不經言詞辯論
    ，逕為諭知不受理之判決。
據上論斷，應依刑事訴訟法第二百九十九條第一項前段、第二百
八十四條之一、第三百零一條第一項、第三百零三條第三款、第
三百零七條，刑法第三百五十六條、第四十一條第一項前段，刑
法施行法第一條之一第一項、第二項前段，判決如主文。
本案經檢察官呂俊儒到庭執行職務。
中    華    民    國    98    年    7     月    21    日
                  刑事第十四庭  法  官  李家慧
以上正本證明與原本無異。
如不服本判決應於收受送達後10日內向本院提出上訴書狀，並應
敘述具體理由；其未敘述上訴理由者，應於上訴期間屆滿後20日
內向本院補提理由書（均須按他造當事人之人數附繕）「切勿逕
送上級法院」。
                                書記官  鄭淑丰
中    華    民    國    98    年    7     月    21    日
附錄本件論罪科刑法條：
中華民國刑法第356條
（損害債權罪）
債務人於將受強制執行之際，意圖損害債權人之債權，而毀壞、
處分或隱匿其財產者，處2年以下有期徒刑、拘役或5百元以下罰
金。
┌─────────────────────────────────────────────────────┐
│附表：                                                                                                    │
├──┬───────────┬───────────┬───────────┬───────────┬──┤
│編號│本票號碼暨發票日      │票面金額（新臺幣）    │提        示        日│  利  息  起  算  日  │備考│
├──┼───────────┼───────────┼───────────┼───────────┼──┤
│001 │TH0000000號           │500,000元             │94年9月22日           │94年9月22日           │    │
│    │94年9月22日           │                      │                      │                      │    │
├──┼───────────┼───────────┼───────────┼───────────┼──┤
│002 │TH0000000號           │500,000元             │94年9月22日           │94年9月22日           │    │
│    │94年9月22日           │                      │                      │                      │    │
├──┼───────────┼───────────┼───────────┼───────────┼──┤
│003 │TH0000000號           │500,000元             │94年9月22日           │94年9月22日           │    │
│    │94年9月22日           │                      │                      │                      │    │
├──┼───────────┼───────────┼───────────┼───────────┼──┤
│004 │TH0000000號           │500,000元             │94年9月22日           │94年9月22日           │    │
│    │94年9月22日           │                      │                      │                      │    │
├──┼───────────┼───────────┼───────────┼───────────┼──┤
│005 │TH0000000號           │500,000元             │94年9月22日           │94年9月22日           │    │
│    │94年9月22日           │                      │                      │                      │    │
├──┼───────────┼───────────┼───────────┼───────────┼──┤
│006 │TH0000000號           │500,000元             │94年9月22日           │94年9月22日           │    │
│    │94年9月22日           │                      │                      │                      │    │
├──┼───────────┼───────────┼───────────┼───────────┼──┤
│007 │TH0000000號           │500,000元             │94年9月22日           │94年9月22日           │    │
│    │94年9月22日           │                      │                      │                      │    │
└──┴───────────┴───────────┴───────────┴───────────┴──┘


司法院資訊處製作；財團法人民間司法改革基金會備份。
